臺灣臺中地方法院刑事裁定
111年度聲字第3466號
聲  請  人  臺灣臺中地方檢察署檢察官
受  刑  人  蘇正忠



上列聲請人因受刑人數罪併罰有二裁判以上，聲請定其應執行之
刑（111年度執聲字第2567號），本院裁定如下：
    主    文
蘇正忠犯如附表所示各罪所處之刑，應執行有期徒刑肆月，如易
科罰金，以新臺幣壹仟元折算壹日。
    理    由
一、聲請意旨略以：受刑人蘇正忠所犯如附表所示之各罪，先後
    經判決確定如附表所示之刑，應依刑法第53條及第51條第5
    款，定其應執行之刑，爰依刑事訴訟法第477條第1項規定聲
    請裁定，併請依照刑法第41條第1項，諭知易科罰金之折算
    標準等語。
二、按裁判確定前犯數罪者，併合處罰之。數罪併罰，有二裁判
    以上，分別宣告多數有期徒刑者，於各刑中之最長期以上，
    各刑合併之刑期以下，定其刑期，但不得逾30年，刑法第50
    條、第53條、第51條第5款分別定有明文。復按犯最重本刑
    為5年以下有期徒刑以下之刑之罪，而受6月以下有期徒刑或
    拘役之宣告者，得以新臺幣（下同）1仟元、2仟元或3仟元
    折算1日，易科罰金，同法第41條第1項前段亦有明定。
三、查受刑人蘇正忠前於民國（下同）110年1月23日犯酒後駕駛
    之公共危險罪，經本院以111年度豐交簡字第96號判決判處
    有期徒刑2月，如易科罰金，以1仟元折算1日確定（如附表
    編號1）；復於110年10月19日犯酒後駕駛之公共危險罪，經
    本院以111年度豐交簡字第594號判決判處有期徒刑3月，如
    易科罰金，以1仟元折算1日確定（如附表編號2）等情，有
    各該案件判決及臺灣高等法院被告前案紀錄表在卷可稽。茲
    檢察官聲請定其應執行之刑，經核與法律規定相符，應予准
    許。　　　
四、次按數罪併罰之定應執行之刑，係出於刑罰經濟與責罰相當
    之考量，並非予以犯罪行為人或受刑人不當之利益，為一種
    特別的量刑過程，相較於刑法第57條所定科刑時應審酌之事
    項係對一般犯罪行為之裁量，定應執行刑之宣告，乃對犯罪
    行為人本身及所犯各罪之總檢視，除應考量行為人所犯數罪
    反應出之人格特性，並應權衡審酌行為人之責任與整體刑法
    目的，包含各別刑罰規範之目的、輕重罪間體系之平衡、整
    體犯罪非難評價、各行為彼此間之偶發性、與被告前科之關
    聯性、各行為所侵害法益之專屬性或同一性、數罪對法益侵
    害之加重效應、罪數所反映之被告人格特性與犯罪傾向、社
    會對特定犯罪例如一再殺人或販毒行為處罰之期待等因素，
    在量刑權之法律拘束性原則下，依刑法第51條第5款之規定
    ，採限制加重原則，以宣告各刑中之最長期為下限，各刑合
    併之刑期為上限，但最長不得逾30年，資為量刑自由裁量權
    之外部界限，並應受法秩序理念規範之比例原則、平等原則
    、責罰相當原則、重複評價禁止原則等自由裁量權之內部抽
    象價值要求界限之支配，使以輕重得宜，罰當其責，俾符合
    法律授與裁量權之目的，以區別數罪併罰與單純數罪之不同
    ，兼顧刑罰衡平原則（最高法院96年度台上字第7583號、10
    0年度台上字第21號判決意旨參照）。再者，法院於酌定執
    行刑時，不得違反刑法第51條之規定，並應體察法律規範之
    目的，謹守法律內部性界限，以達刑罰經濟及恤刑之目的。
    法院依刑法第51條第5款定執行刑者，宜注意刑罰邊際效應
    隨刑期而遞減及行為人所生痛苦程度隨刑期而遞增之情形，
    並考量行為人復歸社會之可能性，妥適定執行刑。執行刑之
    酌定，並宜綜合考量行為人之人格及各罪間之關係；審酌各
    罪間之關係時，宜綜合考量數罪侵害法益之異同、對侵害法
    益之加重效應及時間、空間之密接程度，各罪間之獨立程度
    較高者，法院宜酌定較高之執行刑，但仍宜注意維持輕重罪
    間刑罰體系之平衡。　　
五、本院審酌受刑人所犯如附表編號1、2所示之罪，均為酒後駕
    駛之公共危險罪，然各該犯罪之犯意各別，犯罪之時、地皆
    相異，係前後各自獨立之犯罪，且附表1犯行之時間與附表
    編號2竟相隔不到9月，被告在短期內接連犯案，顯見被告無
    視於酒後駕駛犯行之違法，非但違法意識甚為薄弱，甚且對
    其他用路人之生命、身體安全造成潛在之危險，是以斟酌本
    件對全體犯罪之整體非難評價之程度，惡性較一般嚴重，是
    以本件所定之執行刑當不宜從輕，暨前述各罪定應執行刑之
    外部界限（各宣告刑中最高刑期之有期徒刑3月以上，各刑
    合併之刑期即有期徒刑5月以下），復參酌受刑人對本件定
    應執行刑表示「無意見」等詞，有本院受刑人定應執行刑之
    陳述意見表在卷可憑（見本院卷第21頁）等一切情狀，爰依
    法定其應執行之刑如主文所示，並諭知易科罰金之折算標準
    。
六、爰依刑事訴訟法第477條第1項，刑法第53條、第51條第5款
    、第41條第1項前段，裁定如主文。　
中　　華　　民　　國　　111 　年　　12　　月　　13　　日
                    刑事第三庭    法  官  高思大
以上正本證明與原本無異。
如不服本裁定，應於收受送達後5日內向本院提出抗告狀。（應
附繕本）
                                  書記官  林  俐
中　　華　　民　　國　　111 　年　　12　　月　　13　　日
附表：
編           號         1        2 罪           名  不能安全駕駛致交通危險罪 不能安全駕駛致交通危險罪 宣    告     刑  有期徒刑2月，如易科罰金，以1仟元折算1日 有期徒刑3月，如易科罰金，以1仟元折算1日 犯   罪  日  期  110年1月23日(聲請書誤載為110年1月22日，應予更正) 110年10月19日 偵查（自訴）機關 年  度    案  號  臺灣臺中地方檢察署111年度撤緩偵字第20號(聲請書誤載為110年度速偵字第602號，應予更正) 臺灣臺中地方檢察署111年度撤緩偵字第174號 最  後事實審 法  院 臺灣臺中地方法院 臺灣臺中地方法院  案  號 111年度豐交簡字第96號 111年度豐交簡字第594號  判  決 日     期 111年2月16日 111年8月26日 確  定判  決 法  院 臺灣臺中地方法院 臺灣臺中地方法院  案  號 111年度豐交簡字第96號 111年度豐交簡字第594號  判    決確定日期 111年3月28日 111年9月23日 是否為得易科罰金 之案件  是 是   備         註  臺灣臺中地方檢察署111年度執字第 4795號 臺灣臺中地方檢察署111年度執字第 11878號